【裁判字號】    97,抗,366
【裁判日期】    980113
【裁判案由】    本票裁定
【裁判全文】
臺灣臺中地方法院民事裁定               97年度抗字第366號
抗  告  人  乙○○
相  對  人  甲○○
上列當事人間請求本票裁定事件，再抗告人對於民國97年9月25
日本院簡易庭所為97年度司票字第8440號裁定提起抗告，經本院
合議庭裁定駁回，再抗告人不服，提起再抗告，本院裁定如下：
    主  文
再抗告駁回。
再抗告程序費用新臺幣壹仟元由再抗告人負擔。
    理    由
一、按「除前二項之情形外，對於抗告法院之裁定為再抗告，僅
    得以其適用法規顯有錯誤為理由，並經原法院之許可者為限
    。前項許可，以原裁定所涉及之法律見解具有原則上重要性
    者為限。」非訟事件法第45條第3、4項定有明文。
二、本件再抗告意旨略謂：系爭本票雖為再抗告人所簽發並交付
    予相對人，然相對人當時保證系爭本票僅是方便會計師做帳
    之用，絕不會持以行使，依票據法第14條第1項及最高法院
    27年滬上字第97號判例、46年台上字第1835號判例，相對人
    不能享有系爭本票之權利等語。惟查：再抗告人所據之再抗
    告理由，核與其先前提起抗告之理由完全相同。而本院於97
    年12月11日所為97年度抗字第366號民事裁定中已引據最高
    法院56年台抗字第714號判例及57年台抗字第76號判例，用
    以說明再抗告人主張之情節核屬實體上之爭執事項，應由抗
    告人另行提起訴訟資以解決，並非本非訟事件程序得為審究
    ；且附予敘明非訟事件之強制執行名義成立後，如經債務人
    提起確認該債權不存在之訴而獲得勝訴判決確定時，應認為
    原執行名義之執行力已可確定其不存在，若已執行完畢，債
    務人得依不當得利規定請求返還因執行所得之利益等語，以
    供再抗告人有所遵循。然再抗告人猶僅據前詞提起本件再抗
    告，並未指出前開裁定如何存有適用法規顯有錯誤之情形；
    且非訟事件程序並不審究當事人間之實體爭執，係目前法制
    及實務上一致之見解，故原裁定所涉及之該項法律見解，應
    認為並不具有原則上重要性。從而再抗告人提起本件再抗告
    ，核與前開規定顯有不符，自非合法，不應許可。
三、依非訟事件法第46條、第45條第5項、第21條第2項、第24條
    第1項，民事訴訟法第436之3第3項後段、第95條、第78條，
    裁定如主文，應以裁定駁回之。
中    華    民    國    98    年    1     月    13    日
                  民事第三庭    審判長法  官  林洲富
                                      法  官  謝慧敏
                                      法  官  游文科
正本係照原本作成。
本裁定得逕向最高法院提起抗告（非訟事件法第45條第5項準用
民事訴訟法第436條之3第4項），並須附繕本一份及繳納抗告裁
判費新臺幣1,000元。
中    華    民    國    98    年    1     月    13    日
                                      書記官


司法院資訊處製作；財團法人民間司法改革基金會備份。
